臺灣士林地方法院小額民事判決
111年度士小字第102號
原      告  柯志鵬
被      告  楓丹白露社區管理委員會

法定代理人  鄭國良
訴訟代理人  鄭忠傑
上列當事人間請求返還買賣價金事件，本院於民國111年1月13日
言詞辯論終結，判決如下：
    主  文
被告應給付原告新臺幣伍萬捌仟元。
訴訟費用新臺幣壹仟元由被告負擔。
本判決得假執行。
    理由要領
一、原告主張：原告原為楓丹白露社區35號11樓房屋之所有權人
    ，於民國103年1月6日將該屋出售予訴外人王聖翔，簽訂之
    買賣契約僅約定就35號11樓之固定物固定裝潢現況交屋，並
    未包含楓丹白露社區B1產權持分（下稱系爭持分），後於10
    3年3月間，被告告知各戶需購買系爭持分，並於103年3月31
    日收取原告支付35號11樓購買系爭持分之購地款新臺幣（下
    同）4萬4,595元，及32號3樓（為原告之姊即訴外人柯怡帆
    所有之房屋）購買系爭持分之購地款6萬0,720元，而支付上
    開2份持分之購地款前，當時社區主委即訴外人陳達成有同
    意日後過戶時可將上開2份持分一併過戶於32號3樓，惟於10
    4年11月間要將上開2份持分過戶於32號3樓時，當時社區會
    計即訴外人黃美葉卻告知社區決議產權屬全體社區住戶共同
    持有，只同意每戶限承購該戶持分部分，因此當時過戶時只
    有完成32號3樓以6萬0,720元購買系爭持分部分，另35號11
    樓以4萬4,595元購買系爭持分部分，並未如陳達成所同意可
    將此部分一併過戶於32號3樓，被告既然無法履行，原告得
    解除契約，並請求返還4萬4,595元，及按週年利率5％計算之
    6年利息約1萬3,405元，共計5萬8,000元，乃依契約之法律
    關係，提起本件訴訟等語，並聲明求為判決被告應給付原告
    5萬8,000元。
二、被告則以：現因35號11樓之所有人到管委會主張系爭持分為
    其所有，所以目前還留在借名者名下，繳款是原告所繳，但
    原告與其後手關係不明確，不是管委會不過戶，管委會的立
    場是要把爭議弄清楚等語，資為抗辯。
三、本院得心證之理由
　　本件原告主張其分別以4萬4,595元向被告購買系爭持分，至
    今尚未移轉登記等事實，已據其提出與所述相符之購地費用
    繳款單等件為證，且為被告所不爭執，堪信為真。惟原告主
    張被告應返還購地費用4萬4,595元及給付利息1萬3,405元等
    情，則為兩造所爭執，被告並以上開情詞置辯，茲審認如下
    ：
(一)按契約當事人之一方遲延給付者，他方當事人得定相當期限
    催告其履行，如於期限內不履行時，得解除其契約。解除權
    之行使，應向他方當事人以意思表示為之。民法第254條、
    第258條分別定有明文。次按應付利息之債務，其利率未經
    約定，亦無法律可據者，週年利率為百分之五。契約解除時
    ，當事人雙方回復原狀之義務，除法律另有規定或契約另有
    訂定外，受領之給付為金錢者，應附加自受領時起之利息償
    還之。同法第203條、第259條第2款分別定有明文。
(二)經查，被告雖無權利能力，惟有為全體住戶代行代受意思表
    示之職能，本件原告於103年3月間購買系爭持分，既為被告
    所不爭執，顯見契約關係存在原告與全體住戶間，後者之履
    行則由被告代行之，被告自應為全體住戶履行契約義務。復
    觀諸原告所提出其胞姊於109年間對被告催促履行及解約之
    存證信函，堪認原告有授權其胞姐代為行使催告被告履行及
    解約之意，被告迄今猶未履行，則依上開規定，原告於本件
    以起訴狀行使契約解除權，尚非無據。又契約解除後，依上
    開規定，被告應將受領之4萬4,595元，加計自103年3月31日
    起按週年利率5％計算之利息後，返還予原告，則自103年3月
    31日起僅算至原告提起本件訴訟之日即110年11月9月止，原
    告所得請求之利息即已達1萬6,977元（計算式：4萬4,595×5
    ％×[7+224/365]＝1萬6,977，元以下四捨五入），而原告僅請
    求1萬3,405元，是原告此部分請求，應屬可採。
(三)至被告雖謂現因35號11樓之所有人到管委會主張系爭持分為
    其所有云云，然此究屬該戶與其前手之買賣糾紛，尚與被告
    無涉，被告不得以此卸免其對原告之責。　　
四、從而，原告依上開法律關係，訴請被告給付5萬8,000元，為
    有理由，應予准許。
五、本件係就民事訴訟法第436條之8第1項適用小額程序所為被
    告敗訴之判決，依同法第436條之20之規定，應依職權宣告
    假執行，並依職權確定訴訟費用額為1,000元（第一審裁判
    費）由被告負擔。
中　　華　　民　　國　　111 　年　　1 　　月　　27　　日
                  士林簡易庭  法  官  楊峻宇
以上為正本係照原本作成。
如不服本判決，應於送達後20日內，向本院提出上訴狀並應記載
上訴理由，表明關於原判決所違背之法令及其具體內容與依訴訟
資料可認為原判決有違背法令之具體事實，如於本判決宣示後送
達前提起上訴者，應於判決送達後20日內補提上訴理由書（須附
繕本）。
中　　華　　民　　國　　111 　年　　1 　　月　　27　　日
                              書記官  蘇彥宇